SURYADI

089678468651 | suryadi.hhb@gmail.com

Pondok Ranji, Ciputat Timur, Tangerang Selatan, Banten.

Tentang Saya

Saya adalah lulusan Sarjana Ilmu Komputer STMIK Jakarta STI&K. Memiliki pengalaman kerja di beberapa perusahaan sebagai Programmer. Saya dapat menggunakan HTML5, CSS3, PHP, MYSQL dalam pembuatan project berbasis web. Saya tertarik bekerja di bidang pengembangan web sebagai programmer.

Pengalaman Kerja

PT. Dimensi Teknologi Informatika (Jakarta Selatan)

Programmer (Mei 2022 - Sekarang)

- Melakukan pengembangan terhadap project yang sudah berjalan
- Membuat project-project baru yang diterima perusahaan

PT. Global Edutek Solusindo (Tangerang Selatan)

Programmer (Oktober 2021 - April 2022)

- Membuat project-project baru yang diterima perusahaan
- Melakukan pengembangan terhadap project yang sudah berjalan
- Memberikan edukasi untuk karyawan magang

PT. Wahana Prestasi Logistik (Tangerang Selatan)

Programmer (Agustus 2021 - Oktober 2021)

- Melakukan pengembangan web untuk kebutuhan internal perusahaan
- Melakukan pengembangan untuk web milik perusahaan

Project

- Pembuatan web untuk penginputan donasi Teknologi yang digunakan: Html 5, CSS 3, Bootstrap 4, JQuery, Codeigniter 3, Mysql.
- Pembuatan web untuk finance donasi Teknologi yang digunakan: Html 5, CSS 3, Bootstrap 4, Jquery, Codeigniter 3, Mysql.
- Pembuatan web penilaian siswa dan absensi sekolah

Teknologi yang digunakan: Html 5, CSS 3, Bootstrap 4, Jquery, Codeigniter 3, Mysql.

- Pembuatan web manajemen arsip
- Teknologi yang digunakan: Html 5, CSS 3, Bootstrap 4, JQuery, Codeigniter 3, Mysql.
- Pembuatan web untuk menampilkan peta perlengkapan jalan
- Teknologi yang digunakan: Html 5, CSS 3, Leaflet JS, Bootstrap 4, JQuery, Codeigniter 3, Mysql.
- Pembuatan web penjualan bengkel
- Teknologi yang digunakan: Html 5, CSS 3, Bootstrap 4, JQuery, Codeigniter 3, Mysql.
- Pembuatan web kecantikan (Frontend)
- Teknologi yang digunakan: Html 5, CSS 3, Jquery, Bootstrap 4
- -Pengembangan web (ekohort.kemkes.go.id)
- Teknologi yang digunakan: Html 5, CSS 3, Jquery, Bootstrap 4
- -Pembuatan Project SIMRS (On Progress)
- Teknologi yang digunakan: Html 5, CSS 3, Jquery, Bootstrap 4

Project Pribadi (Januari 2021 - Agustus 2021)

- Membuat Web Company Profile
- Teknologi yang digunakan: Html 5, CSS 3, Bootstrap 4, JQuery, Codeigniter 3, Mysql, Template AdminLTE.
- Membuat Point Of Sales berasis web

Teknologi yang digunakan: Html 5, CSS 3, Bootstrap 4, JQuery, Codeigniter 3, Mysql, Template AdminLTE.

Pendidikan

STMIK Jakarta STI&K (Radio Dalam, Jakarta)

Program Studi S1 Ilmu Komputer, IPK 3.01 (2010 – 2015)

Divisi Humas Lembaga Dakwah Kampus

- Mempublikasikan kegiatan-kegiatan dari organisasi

SMK Triguna Utama (Ciputat, Tangerang Selatan)

Jurusan Otomotif (2006-2009)

Keahlian

- Html 5
- Css 3 (Bootstrap 4)
- JavaScript (Jquery)
- PHP (Codeigniter 3)

- RDBMS (MySql)

Kontak

- Phone: 089678468651

- Email : <u>Suryadi.hhb@gmail.com</u>- Github : github.com/suryadi445

- Facebook : Suryadi.hobe- LinkedIn : Suryadi Aas